Inventaris van de archieven van de Arrondissementsrechtbank te Rotterdam, (1901) 1940-1949 (1970); Raad van Beroep Sociale Verzekeringen, 1940-1949 (1956) en Ambtenarengerecht, 1940-1949 (1956)
Nationaal Archief, Den Haag
- De archieven van de Arrondissementsrechtbank te Rotterdam, (1860) 1940 - 1949 (1959), I
  - Stukken betreffene afzonderlijke onderwerpen, B
    - Rechtspraak, 1
      - Strafzaken, a
        - Bijzonder, ii
          - Meervoudige kamer(s), 1)
            - Dossiers van zaken, waarbij een vrijheidsstraf of vrijheidsbenemende maatregel van langer dan een jaar is opgelegd, 1940-1949; 28-138; 111 pakken
              - 1949 rolnummers 974 - 1086, 137
              - 1949 rolnummers 1094 - 1261, 138
            - Vonnissen van de strafkamer, 1940-1949; 139-217; 79 banden
              de toegang hierop zijn de klappers op de rolregisters inv.nr. 23 - 27
              - 1940 januari, 139
              - 1940 februari, 140
              - 1940 maart, 141
              - 1940 april - mei, 142
              - 1940 juni - juli, 143
              - 1940 augustus - september, 144
              - 1940 oktober, 145
              - 1940 november - december, 146
              - 1941 januari, 147
              - 1941 februari - maart, 148
              - 1941 april, 149
              - 1941 mei - juni, 150
              - 1941 juli - augustus, 151
              - 1941 september - oktober, 152
              - 1941 november - december, 153
              - 1942 januari - februari, 154
              - 1942 maart, 155
              - 1942 april, 156
              - 1942 mei, 157
              - 1942 juni, 158
              - 1942 juli, 159
              - 1942 augustus - september, 160
              - 1942 oktober, 161
              - 1942 november, 162
              - 1942 december, 163
              - 1943 januari, 164
              - 1943 februari, 165
              - 1943 maart, 166
              - 1943 april, 167
              - 1943 mei-juni, 168
              - 1943 juli, 169
              - 1943 augustus - september, 170
              - 1943 oktober, 171
              - 1943 november - december, 172
              - 1944 januari - februari, 173
              - 1944 maart, 174
              - 1944 april, 175
              - 1944 mei, 176
              - 1944 juni, 177
              - 1944 juli - augustus, 178
              - 1944 september - oktober, 179
              - 1944 november - december, 180
              - 1945 januari - april, 181
              - 1945 mei - juli, 182
              - 1945 augustus - oktober, 183
              - 1945 november - december, 184
              - 1946 januari - februari, 185
              - 1946 maart - april, 186
              - 1946 mei - juni, 187
              - 1946 juli - augustus, 188
              - 1946 september oktober, 189
              - 1946 november - december, 190
              - 1947 januari - februari, 191
              - 1947 maart - april, 192
              - 1947 mei - juni, 193
              - 1947 juli - augustus, 194
              - 1947 september, 195
              - 1947 oktober - november, 196
              - 1947 december, 197
              - 1948 januari - februari (12), 198
              - 1948 februari (13) - maart, 199
              - 1948 april - mei, 200
              - 1948 juni, 201
              - 1948 juli - augustus, 202
              - 1948 september - oktober (7), 203
              - 1948 oktober (11) - oktober (29), 204
              - 1948 oktober, 205
              - 1948 november, 206
              - 1948 december, 207
              - 1949 januari - februari, 208
              - 1949 maart, 209
              - 1949 april, 210
              - 1949 mei, 211
              - 1949 juni, 212
              - 1949 juli - augustus, 213
              - 1949 september, 214
              - 1949 oktober, 215
              - 1949 november, 216
              - 1949 december, 217
          - Enkelvoudige kamers, 2)
            - Politierechter, a)
              - Rolregisters op strafzaken, 1941-1951; 218-226, ---; 9 delen
                voor het jaar 1940 en 1941, zie inventaris Archief van de arrondissements-rechtbank
                Rotterdam, 1838-1939, nummer toegang ##, inv.nr.773
                - 1941 rolnummers: 450-4089, n.b. gemerkt "11", 218
                - 1941-1942 rolnummers: 4090/41-3065/42, n.b. gemerkt "12", 219
                - 1943 rolnummers: 1-3025, n.b. gemerkt "13", 220
                - 1943-1944 rolnummers: 3026/43-873a/44, n.b. gemerkt "14", 221
                - 1945-1946 rolnummers: 893/45-1716/46, n.b. gemerkt "15", 222
                - 1946-1947 rolnummers: 1717/46-2304/47, n.b. gemerkt "16", 223
                - 1947-1948 rolnummers: 2305/47-2093/48, n.b. gemerkt "17", 224
                - 1948-1949 rolnummers: 2094/48-2473/49, n.b. gemerkt "18", 225
                - 1949-1951 rolnummers: 2474/49-163c/51, n.b. gemerkt "19", 226
                - Klappers op de rolregisters, met aantekening van S (= strafrechter), P (= politierechter) of K (=kinderrechter), 1941-1947, ---; 5 delen
                Zie inventarisnummers 23-27
              - Processen-verbaal van zittingen, waarbij eindvonnis is gewezen, 1940-1949; 227-349; 121 banden
                - 1940 januari - februari, 227
                - 1940 maart - mei, 228
                - 1940 juni - juli, 229
                - 1940 augustus, 230
                - 1940 september, 231
                - 1940 oktober, 232
                - 1940 november 1-15, 233
                - 1940 november 18-30, 234
                - 1940 december 1-13, 235
                - 1940 december 14-31, 236
                - 1941 januari 1-13, 237
                - 1941 januari 14-31, 238
                - 1941 februari, 239
                - 1941 maart, 240
                - 1941 april 2-15, 241
                - 1941 april 16-30, 242
                - 1941 mei 1-13, 243
                - 1941 mei 14-31, 244
                - 1941 juni 3-13, 245
                - 1941 juni 17-27, 246
                - 1941 juli - augustus, 247
                - 1941 september, 248
                - 1941 oktober 1-10, 249
                - 1941 oktober 14-31, 250
                - 1941 november, 251
                - 1941 december, 252
                - 1942 januari, 253
                - 1942 februari, 254
                - 1942 maart, 255
                - 1942 april, 256
                - 1942 mei, 257
                - 1942 juni 1-15, 258
                - 1942 juni 16-30, 259
                - 1942 juli - augustus, 260
                - 1942 september, 261
                - 1942 oktober, 262
                - 1942 november, 263
                - 1942 december, 264
                - 1943 januari, 265
                - 1943 februari, 266
                - 1943 maart 3-17, 267
                - 1943 maart 18-31, 268
                - 1943 april 2-12, 269
                - 1943 april 13-30, 270
                - 1943 mei 1-15, 271
                - 1943 mei 16-31, 272
                - 1943 juni 1-11, 273
                - 1943 juni 12-30, 274
                - 1943 juli - augustus, 275
                - 1943 september, 276
                - 1943 oktober, 277
                - 1943 november, 278
                - 1943 december, 279
                - 1944 januari, 280
                - 1944 februari, 281
                - 1944 maart, 282
                - 1944 april, 283
                - 1944 mei, 284
                - 1944 juni, 285
                - 1944 juli, 286
                - 1944 augustus, 287
                - 1944 september, 288
                - 1944 oktober - december, 289
                - 1945 januari - maart, 290
                - 1945 april - mei, 291
                - 1945 juni, 292
                - 1945 juli, 293
                - 1945 augustus, 294
                - 1945 september, 295
                - 1945 oktober 1-17, 296
                - 1945 oktober 18-31, 297
                - 1945 november 1-21, 298
                - 1945 november 21-30, 299
                - 1945 december 2-14, 300
                - 1945 december 14-29, 301
                - 1946 januari, 302
                - 1946 februari, 303
                - 1946 maart, 304
                - 1946 april, 305
                - 1946 mei, 306
                - 1946 juni, 307
                - 1946 juli, 308
                - 1946 augustus - september, 309
                - 1946 oktober, 310
                - 1946 november, 311
                - 1946 december, 312
                - 1947 januari, 313
                - 1947 februari, 314
                - 1947 maart, 315
                - 1947 april, 316
                - 1947 mei, 317
                - 1947 juni 2-20, 318
                - 1947 juni 23-juli-9, 319
                - 1947 juli 11-30, 320
                - 1947 augustus, 321
                - 1947 september, 322
                - 1947 oktober, 323
                - 1947 november, 324
                - 1947 december, 325
                - 1948 januari, 326
                - 1948 februari, 327
                - 1948 maart - april 5, 328
                - 1948 april 7-30, 329
                - 1948 mei, 330
                - 1948 juni, 331
                - 1948 juli, 332
                - 1948 augustus, 333
                - 1948 september, 334
                - 1948 oktober, 335
                - 1948 november, 336
                - 1948 december, 337
                - 1949 januari, 338
                - 1949 februari, 339
                - 1949 maart, 340
                - 1949 april, 341
                - 1949 mei, 342
                - 1949 juni, 343
                - 1949 juli, 344
                - 1949 augustus, 345
                - 1949 september, 346
                - 1949 oktober, 347
                - 1949 november, 348
                - 1949 december, 349
              - Processen-verbaal van de zittingen, waarbij eindvonnis is gewezen in belastingzaken (administratieve vonnissen), 1937-1939; 350-362; 13 banden
                - 1937-1939, 350
                - 1940 januari - december, 351
                - 1941 januari - mei, 352
                - 1941 februari - september, 353
                - 1942 mei, 354
                - 1942 november - december, 355
                - 1943 juni - oktober, 356
                - 1944-1946, 357
                - 1947 april - december, 358
                - 1948 juni - december, 359
                - 1949 januari - maart, 360
                - 1949 mei - juni, 361
                - 1949 augustus - december, 362
            - Kinderrechter, b)
              - Rolregisters op strafzaken, 1937-1939; 363-364; 2 delen
                - 1937 - 1944 april 19, 363
                - 1944 april 26 - 1955 december 21, 364
              - Klappers op de rolregisters, 1941-1947; ---; 5 delen
                met aantekening van S (= strafrechter), P (= politierechter) of K (=kinderrechter),
              - Dossiers van strafzaken van jeugdigen en de desbetreffende opgelegde ondertoezichtstelling, 1940-1946; 365-450; 86 pakken
                zie voor beschikkingen strafrechtelijke onder toezichtstelling
                inventarisnummers 1526-1529
                - 1940 rolnummers: 3-19, 365
                - 1940 rolnummers: 22-40, 366
                - 1940 rolnummers: 51-94, 367
                - 1940 rolnummers: 95-129, 368
                - 1940 rolnummers; 130-148, 369
                - 1940 rolnummers: 158-180, 370
                - 1940 rolnummers: 185-207, 371
                - 1940 rolnummers: 214-246, 372
                - 1940 rolnummers: 257-270, 373
                - 1940 rolnummers: 271-328, 374
                - 1941 rolnummers: 2-14, 375
                - 1941 rolnummers: 19-63, 376
                - 1941 rolnummers: 71-94, 377
                - 1941 rolnummers: 97-134, 378
                - 1941 rolnummers: 144-173, 379
                - 1941 rolnummers: 174-226, 380
                - 1941 rolnummers: 227-243, 381
                - 1941 rolnummers: 244-267, 382
                - 1941 rolnummers: 269-309, 383
                - 1941 rolnummers: 310-364, 384
                - 1941 rolnummers: 366-400, 385
                - 1941 rolnummers: 407-449, 386
                - 1941 rolnummers: 451-468, 387
                - 1941 rolnummers: 471-504, 388
                - 1941 rolnummers: 506-546, 389
                - 1941 rolnummers: 547-555, 390
                - 1941 rolnummers: 557-583, 391
                - 1941 rolnummers: 584-594, 392
                - 1941 rolnummers: 600-631, 393
                - 1941 rolnummers: 632-649, 394
                - 1941 rolnummers: 661-670, 395
                - 1942 rolnummers: 9-36, 396
                - 1942 rolnummers: 40-84, 397
                - 1942 rolnummers: 86-107, 398
                - 1942 rolnummers: 110-145, 399
                - 1942 rolnummers: 146-180, 400
                - 1942 rolnummers: 192-248, 401
                - 1942 rolnummers: 249-295, 402
                - 1942 rolnummers: 296-328, 403
                - 1942 rolnummers: 332-351, 404
                - 1942 rolnummers: 353-417, 405
                - 1942 rolnummers: 448-457, 406
                - 1942 rolnummers: 462-497, 407
                - 1942 rolnummers: 506-547, 408
                - 1942 rolnummers: 548-582, 409
                - 1943 rolnummers: 1-58, 410
                - 1943 rolnummers: 63-114, 411
                - 1943 rolnummers: 118-156, 412
                - 1943 rolnummers: 160-203, 413
                - 1943 rolnummers: 215-236, 414
                - 1943 rolnummers: 248-278, 415
                - 1943 rolnummers: 280-334, 416
                - 1943 rolnummers: 345-384, 417
                - 1943 rolnummers: 393-437, 418
                - 1943 rolnummers: 442-471, 419
                - 1943 rolnummers: 475-521, 420
                - 1943 rolnummers: 523-560, 421
                - 1943 rolnummers: 565-596, 422
                - 1943 rolnummers: 602-670, 423
                - 1943 rolnummers: 673-710, 424
                - 1943 rolnummers: 718-745, 425
                - 1944 rolnummers: 4-28, 426
                - 1944 rolnummers: 30-58, 427
                - 1944 rolnummers: 60-100, 428
                - 1944 rolnummers: 105-126, 429
                - 1944 rolnummers: 140-176, 430
                - 1944 rolnummers: 188-207, 431
                - 1944 rolnummers: 220-262, 432
                - 1944 rolnummers: 263-285, 433
                - 1944 rolnummers: 287-331, 434
                - 1944 rolnummers: 332-373, 435
                - 1944 rolnummers: 375-419, 436
                - 1945 rolnummers: 5-48, 437
                - 1945 rolnummers: 49-76, 438
                - 1945 rolnummers: 77-91, 439
                - 1945 rolnummers: 92-135, 440
                - 1945 rolnummers: 137-170, 441
                - 1945 rolnummers: 171-218, 442
                - 1945 rolnummers: 219-251, 443
                - 1946 rolnummers: 1-67, 444
                - 1946 rolnummers: 70-109, 445
                - 1946 rolnummers: 110-121, 446
                - 1946 rolnummers: 122-153, 447
                - 1946 rolnummers: 155-195, 448
                - 1946 rolnummers: 197-216, 449
                - 1946 rolnummers: 217-240, 450
              - Processen-verbaal van zittingen, waarbij eindvonnis is gewezen, 1940-1949; 451-472; 22 banden
                - 1940 januari-juni, 451
                - 1940 juli - december, 452
                - 1941 januari - maart, 453
                - 1941 april - mei, 454
                - 1941 juni - juli, 455
                - 1941 augustus - december, 456
                - 1942 januari - april, 457
                - 1942 mei - september, 458
                - 1942 oktober - december, 459
                - 1943 januari - maart, 460
                - 1943 april - mei, 461
                - 1943 juni - september, 462
                - 1943 oktober - december, 463
                - 1944 januari - mei, 464
                - 1944 juni - december, 465
                - 1945, 466
                - 1946, 467
                - 1947 januari - juni, 468
                - 1947 juli - december, 469
                - 1948 januari - juni, 470
                - 1948 juli - december, 471
                - 1949, 472
            - Economische politierechter, c)
              - Rolboeken op strafzaken, 1948-1949; 473-476; 4 banden
                - 1948 januari - april, 473
                - 1948 mei - juni, 474
                - 1948 augustus - december, 475
                - 1949 januari - december, 476
              - Rolregister op strafzaken, 1941-1949; 477-484; 8 delen
                - 1941 rolnummers 1-1715, 477
                gemerkt, "1"
                - 1941 rolnummers 1716-4997, 478
                gemerkt, "2"
                - 1942 rolnummers 4998 - 3208/43, 479
                gemerkt, "3"
                - 1943 rolnummers 3209 - 1689/44, 480
                gemerkt, "4"
                - 1944 rolnummers 1690 - 1843/46, 481
                gemerkt, "5"
                - 1947 rolnummers 1844 - 176/48, 482
                gemerkt, "6"
                - 1948 rolnummers 177 - 241/49, 483
                gemerkt, "7"
                - 1949 rolnummers 242 - 364/51, 484
                gemerkt, "8"
              - Alfabetische klappers op de namen van gedaagden, 1941-1949; 485-489; 5 delen
                - 1941-1942, 485
                - 1943, 486
                - 1944-1945, 487
                - 1945-1947, 488
                - 1948-1949, 489
              - Processen-verbaal van de zittingen, waarbij eindvonnis is gewezen, 1941-1949; 490-573; 83 banden
                - 1941 mei-juni, 490
                - 1941 juli, 491
                - 1941 augustus, 492
                - 1941 september, 493
                - 1941 oktober 1-17, 494
                - 1941 oktober 21-31, 495
                - 1941 november 3-13, 496
                - 1941 november 17-28, 497
                - 1941 december 1-10, 498
                - 1941 december 12-22, 499
                - 1942 januari 1-13, 500
                - 1942 januari 14-30, 501
                - 1942 februari 1-13, 502
                - 1942 februari 14-27, 503
                - 1942 maart, 504
                - 1942 april, 505
                - 1942 mei, 506
                - 1942 juni, 507
                - 1942 juli - augustus, 508
                - 1942 september - oktober, 509
                - 1942 november, 510
                - 1942 december, 511
                - 1943 januari, 512
                - 1943 februari, 513
                - 1943 maart, 514
                - 1943 april, 515
                - 1943 mei, 516
                - 1943 juni, 517
                - 1943 juli, 518
                - 1943 augustus - september, 519
                - 1943 oktober, 520
                - 1943 november - december, 521
                - 1944 januari - februari, 522
                - 1944 maart - april, 523
                - 1944 mei-juni, 524
                - 1944 juli - augustus, 525
                - 1944 september - december, 526
                - 1945 januari - mei, 527
                - 1945 juli - september, 528
                - 1945 oktober, 529
                - 1945 november, 530
                - 1945 december, 531
                - 1946 januari, 532
                - 1946 februari, 533
                - 1946 maart, 534
                - 1946 april - mei, 535
                - 1946 juni - augustus, 536
                - 1946 september - oktober, 537
                - 1946 november, 538
                - 1946 december, 539
                - 1947 januari, 540
                - 1947 februari, 541
                - 1947 maart, 542
                - 1947 april, 543
                - 1947 mei, 544
                - 1947 juni, 545
                - 1947 juli, 546
                - 1947 augustus - september, 547
                - 1947 oktober, 548
                - 1947 november, 549
                - 1947 december, 550
                - 1948 januari, 551
                - 1948 februari, 552
                - 1948 maart, 553
                - 1948 april, 554
                - 1948 mei, 555
                - 1948 juni, 556
                - 1948 juli, 557
                - 1948 augustus - september, 558
                - 1948 oktober, 559
                - 1948 november, 560
                - 1948 december, 561
                - 1949 januari, 562
                - 1949 februari 1-15, 563
                - 1949 februari 16-28, 564
                - 1949 maart 1-15, 565
                - 1949 maart 16-31, 566
                - 1949 april, 567
                - 1949 mei, 568
                - 1949 juni, 569
                - 1949 juli, 570
                - 1949 augustus - september, 571
                - 1949 oktober, 572
                - 1949 november - december, 573
      - Burgerlijke zaken, b
        - Meervoudige kamer(s), 1)
          - bij dagvaarding, a)
            - Naamkaarten op de rolregisters van civiele en handelszaken, 1940; 574-581; 8 pakken
              - A - B, 574
              - C - G, 575
              - H - J, 576
              - K, 577
              - L - N, 578
              - O - R, 579
              - S - V, 580
              - V - Z, 581
            - Klapper op de rolregisters van civiele en handelszaken en kortgedingen, 1940-1949; 582-591; 10 delen
              Vanaf 1948 rolboeken apart van handelsrolboeken
              - 1940, 582
              - 1941, 583
              - 1942, 584
              - 1943, 585
              - 1944, 586
              - 1945, 587
              - 1946, 588
              - 1947, 589
              - 1948, 590
              - 1949, 591
            - Rolkaarten van civiele en handels zaken, 1941-1949; 592-614, ---; 23 pakken
              - 1941 rolnummers 1 - 799, 592
              - 1941 rolnummers 800 - 1720, 593
              - 1941 rolnummers 1721 - 1942 1942 rolnummers 1 - 660, 594
              - 1942 rolnummers 661 - 1650, 595
              - 1942 rolnummers 1651 - 2019 1943 rolnummers 1 - 608, 596
              - 1943 rolnummers 609 - 1574, 597
              - 1943 rolnummers 1575 - 1967 1944 rolnummers 1 - 556, 598
              - 1944 rolnummers 557 - 1470, 599
              - 1944 rolnummers 1471 - 2114 1945 rolnummers 1 - 367, 600
              - 1945 rolnummers 368 - 1650, 601
              - 1945 rolnummers 1651 - 2352 1946 rolnummers 1 - 268, 602
              - 1946 rolnummers 269 - 1198, 603
              - 1946 rolnummers 1199 - 2300, 604
              - 1946 rolnummers 2301 - 3400, 605
              - 1946 rolnummers 3401 - 3619 1947 rolnummers 1 - 814, 606
              - 1947 rolnummers 815 - 1799, 607
              - 1947 rolnummers 1801 - 2754, 608
              - 1947 rolnummers 2755 - 3074 1948 rolnummers 1 - 692, 609
              - 1948 rolnummers 693 - 1641, 610
              - 1948 rolnummers 1642 - 2800, 611
              - 1948 rolnummers 2801 - 2936 1949 rolnummers 1 - 824, 612
              - 1949 rolnummers 825 - 1800, 613
              - 1949 rolnummers 1801 - 2868, 614
              - inv. nrs. 615-680 zijn vervallen, ---
            - Rolboeken van civiele zaken, 1948-1949; 681-687; 7 banden
              - 1948 januari - maart, 681
              - 1948 april - juni, 682
              - 1948 juli - oktober, 683
              - 1948 november - december, 684
              - 1949 januari - april, 685
              - 1949 mei - augustus, 686
              - 1949 september - december, 687
            - Rolboeken van handelszaken, 1948-1949; 688-696; 9 banden
              Voor de rolboeken van juli en augustus 1948 en 1949 wordt verwezen naar de rolboeken van
              civiele zaken, inv.nr. 681 - 687 op deze pagina
              In 1948 werd de civiele kamer 1e kamer, 2e en 3e kamer genoemd,
              de 4e kamer behandelde onteigeningszaken
              - 1948 januari - maart, 688